【裁判字號】    95,簡上,417
【裁判日期】    951113
【裁判案由】    詐欺
【裁判全文】
臺灣臺南地方法院刑事判決             95年度簡上字第417號
上  訴  人  甲○○
即  被  告
上列上訴人因被告詐欺案件，不服本院刑事簡易庭95年度簡字第
2751號中華民國95年9月6日第一審判決（聲請簡易判決處刑書案
號：95年度偵緝字第1138號、1139號），提起上訴，本院管轄之
第二審合議庭判決如下：
    主  文
上訴駁回。
    事實及理由
一、本院審理結果，認第一審簡易判決認事、用法及量刑均無不
    當，應予維持，並引用第一審刑事簡易判決書記載之事實及
    理由（如附件）。
二、原審以上訴人即被告甲○○罪證明確，依刑事訴訟法第四百
    四十九條第一項前段、第四百五十四條第二項，刑法第二條
    第一項前段、第三百三十九條第一項、第三十條第一項、第
    二項、修正施行前第四十一條第一項前段，罰金罰鍰提高標
    準條例第一條前段、廢止前罰金罰鍰提高標準條例第二條之
    規定，量處被告有期徒刑四月並諭知易科罰金之折算標準，
    本院經核原判決認事用法，並無不合，量刑亦稱妥適，被告
    上訴意旨指摘原判決不當，核非可採，其上訴為無理由，應
    予駁回。
三、另按行為後法律有變更者，適用行為時之法律；但行為後之
    法律有利於行為人者，適用最有利於行為人之法律，刑法第
    二條第一項定有明文。查被告行為後，刑法第三十條及第四
    十一條有關幫助犯及易科罰金之規定，業於民國九十四年二
    月二日修正公布，並自九十五年七月一日生效施行。被告於
    犯罪時之刑法第卅條有關幫助犯之規定，經比較修正前後條
    文內容，修正前刑法並無不利於被告，則依刑法第二條第一
    項前段，適用修正施行前刑法第卅條規定。至本件被告於行
    為當時之刑法第四十一條第一項前段規定：「犯最重本刑為
    五年以下有期徒刑以下之刑之罪，而受六個月以下有期徒刑
    或拘役之宣告，因身體、教育、職業、家庭之關係或其他正
    當事由，執行顯有困難者，得以一元以上三元以下折算一日
    ，易科罰金。」又被告行為時之易科罰金折算標準，修正前
    罰金罰鍰提高標準條例第二條前段（現已刪除）規定，就其
    原定數額提高為一百倍折算一日，則本件被告行為時之易科
    罰金折算標準，應以銀元三百元折算一日，經折算為新台幣
    後，應以新台幣九百元折算為一日。惟九十五年七月一日修
    正施行之刑法第四十一條第一項前段則規定：「犯最重本刑
    為五年以下有期徒刑以下之刑之罪，而受六個月以下有期徒
    刑或拘役之宣告者，得以新台幣一千元、二千元或三千元折
    算一日，易科罰金。」比較修正前後之易科罰金折算標準，
    以九十五年七月一日修正施行前之規定，較有利於行為人，
    自應依刑法第二條第一項前段，適用修正施行前刑法第四十
    一條第一項前段規定，諭知易科罰金之折算標準。準此，原
    審法院此部分雖未詳予敘明，然其法條已引用上開比較新舊
    法之結果，即無不當，附此敘明。
四、據上論斷，應依刑事訴訟法第四百五十五條之一第一項、第
    三項、第三百七十三條、第三百六十八條，判決如主文。
本案經檢察官乙○○到庭執行職務。
中    華    民    國    95    年    11    月    13   日
              刑事第五庭  審判長法  官  沈揚仁
                                法  官  鄭文祺
                                法  官  張婷妮
以上正本證明與原本無異。
本件不得上訴。
                                書記官  劉晴芬
中    華    民    國    95    年    11    月    13   日


司法院資訊處製作；財團法人民間司法改革基金會備份。
